Images des répertoires du notaire Marie Charles Victor Amy pour l'étude XL
Archives nationales (France)
Images des répertoires du notaire Marie Charles Victor Amy pour l'étude XL
13 avril 1895 - 10 janvier 1921
MC/RE/XL/15 - MC/RE/XL/17
Amy, Marie-Charles-Victor; Etude XL
3 registres
Archives nationales de France
Minutes et répertoires: la loi 2008-696 du 15 juillet 2008 relative aux archives a fixé à 75 ans à compter de la date de l'acte, ou à 25 ans à compter de la date du décès de l'intéressé si ce délai est plus bref, le délai de communication des minutes et répertoires des notaires; ce délai est porté à 100 ans à compter de la date de l'acte si le document se rapporte à un mineur (code du Patrimoine, articles L213-2, 4e d et 5e).
Autres documents de l'étude (dossiers de clients, comptabilité...): s'agissant d'archives privées, ces documents sont communicables selon les modalités fixées par le déposant ou le donateur.
Certains documents ne sont pas accessibles sous leur forme originale en raison de leur mauvais état de conservation.
Registres versés aux Archives nationales en 1980 pour la cote MC/RE/XL/15 et en juillet 2016 pour les deux suivantes.
Images des répertoires de l’étude XL
Archives de l'étude XL
répertoire d'officier public ministériel
- Répertoire chronologique pour la période du 13 avril 1895 au 23 janvier 1900, 13 avril 1895 - 23 janvier 1900; MC/RE/XL/15; Un répertoire de 180 feuillets faisant partie d'un registre de 400 feuillets de papier manuscrits, composé de cahiers foliotés par le notaire, hauteur 35,5 x largeur 25 cm.
  Le registre contient aussi le répertoire du notaire Charles Victor Amy pour la période du 11 octobre 1889 au 13 avril 1895.
  Le répertoire contient les informations suivantes: 1. le n° de l'acte dans l'année; 2. date du jour; 3. nature de l'acte passé en brevet; 4. nature de l'acte passé en minute; 5. nom, prénom, domicile des parties, indication sur la situation et les prix des biens; 6. date d'enregistrement de l'acte; 7. droits d'enregistrement.
  Attention: seuls les actes passés en minute sont conservés; les actes mentionnés dans le répertoire comme passés en simple brevet (colonne 3) ne sont pas conservés par les notaires et ne sont donc pas versés au Minutier (ils sont remis aux clients).
  répertoire
  - Liste chronologique des actes pour la période du 13 avril 1895 au 31 décembre 1895, 13 avril 1895 - 31 décembre 1895; 221 v°-246 r°; 26 feuillets
  - Liste chronologique des actes pour la période du 2 janvier au 31 décembre 1896, 2 janvier - 31 décembre 1896; 246 r°-284 r°; 39 feuillets
  - Liste chronologique des actes pour la période du 2 janvier au 31 décembre 1897, 2 janvier - 31 décembre 1897; 284 v°-324 v°; 41 feuillets
  - Liste chronologique des actes pour la période du 2 janvier au 31 décembre 1898, 2 janvier - 31 décembre 1898; 325 r°-366 r°; 32 feuillets
  - Liste chronologique des actes pour la période du 3 janvier au 30 décembre 1899, 3 janvier - 30 décembre 1899; 366 r°-398 v°; 33 feuillets
  - Liste chronologique des actes pour la période du 2 janvier au 23 janvier 1900, 2 janvier - 23 janvier 1900; 398 v°-400 v°; 3 feuillets
- Répertoire chronologique pour la période du 23 janvier 1900 au 10 novembre 1911, 23 janvier 1900 - 10 novembre 1911; MC/RE/XL/16; Un registre de 300 feuillets de papier manuscrits, composé de cahiers foliotés par le notaire, hauteur 35,5 x largeur 25 cm.
  - Liste chronologique des actes pour la période du 23 janvier au 31 décembre 1900, 23 janvier - 31 décembre 1900; 1 r°-27 v°; 27 feuillets
  - Liste chronologique des actes pour la période du 2 janvier au 31 décembre 1901, 2 janvier - 31 décembre 1901; 27 v°-55 v°; 29 feuillets
  - Liste chronologique des actes pour la période du 2 janvier au 31 décembre 1902, 2 janvier - 31 décembre 1902; 55 v°-85 v°; 31 feuillets
  - Liste chronologique des actes pour la période du 2 janvier au 31 décembre 1903, 2 janvier - 31 décembre 1903; 85 v°-109 v°; 25 feuillets
  - Liste chronologique des actes pour la période du 2 janvier au 31 décembre 1904, 2 janvier - 31 décembre 1904; 109 v°-134 r°; 26 feuillets
  - Liste chronologique des actes pour la période du 3 janvier au 30 décembre 1905, 3 janvier - 30 décembre 1905; 134 r°-157 v°; 24 feuillets
  - Liste chronologique des actes pour la période du 2 janvier au 29 décembre 1906, 2 janvier - 29 décembre 1906; 157 v°-183 r°; 27 feuillets
  - Liste chronologique des actes pour la période du 2 janvier au 30 décembre 1907, 2 janvier - 30 décembre 1907; 183 r°-207 r°; 25 feuillets
  - Liste chronologique des actes pour la période du 2 janvier au 30 décembre 1908, 2 janvier - 30 décembre 1908; 207 r°-232 r°; 26 feuillets
  - Liste chronologique des actes pour la période du 4 janvier au 31 décembre 1909, 4 janvier - 31 décembre 1909; 232 r°-257 r°; 26 feuillets
  - Liste chronologique des actes pour la période du 3 janvier au 31 décembre 1910, 3 janvier - 31 décembre 1910; 257 r°-279 v°; 23 feuillets
  - Liste chronologique des actes pour la période du 3 janvier au 10 novembre 1911, 3 janvier - 10 novembre 1911; 279 v°-300 v°; 22 feuillets
- Répertoire chronologique pour la période du 10 novembre 1911 au 10 janvier 1921, 10 novembre 1911 - 10 janvier 1921; MC/RE/XL/17; Un répertoire de 260 feuillets faisant partie d'un registre de 300 feuillets de papier manuscrits, composé de cahiers foliotés par le notaire, hauteur 35,5 x largeur 25 cm.
  Le registre contient aussi le répertoire du notaire Ferdinand Charles Henry Amy pour la période du 10 janvier 1921 au 13 décembre 1921.
  - Liste chronologique des actes pour la période du 10 novembre au 30 décembre 1911, 10 novembre - 30 décembre 1911; 1 r°-4 v°; 4 feuillets
  - Liste chronologique des actes pour la période du 2 janvier au 31 décembre 1912, 2 janvier - 31 décembre 1912; 4 v°-29 r°; 26 feuillets
  - Liste chronologique des actes pour la période du 3 janvier au 31 décembre 1913, 3 janvier - 31 décembre 1913; 29 r°-55 r°; 27 feuillets
  - Liste chronologique des actes pour la période du 3 janvier au 31 décembre 1914, 3 janvier - 31 décembre 1914; 55 r°-74 v°; 20 feuillets
  - Liste chronologique des actes pour la période du 4 janvier au 31 décembre 1915, 4 janvier - 31 décembre 1915; 74 v°-87 r°; 14 feuillets
  - Liste chronologique des actes pour la période du 3 janvier au 30 décembre 1916, 3 janvier - 30 décembre 1916; 87 r°-105 v°; 19 feuillets
  - Liste chronologique des actes pour la période du 2 janvier au 29 décembre 1917, 2 janvier - 29 décembre 1917; 105 v°-130 r°; 26 feuillets
  - Liste chronologique des actes pour la période du 2 janvier au 31 décembre 1918, 2 janvier - 31 décembre 1918; 130 r°-152 v°; 23 feuillets
  - Liste chronologique des actes pour la période du 3 janvier au 31 décembre 1919, 3 janvier - 31 décembre 1919; 152 v°-195 r°; 44 feuillets
  - Liste chronologique des actes pour la période du 2 janvier 1920 au 10 janvier 1921, 2 janvier 1920 - 10 janvier 1921; 195 r°-260 r°; 66 feuillets